---
title: "Practica_2_final"
author: "Ana Marrodan i Mireia Solanich"
date: "03/01/2021"
output:
  pdf_document: default
  html_document: default
---




```{r setup, include=FALSE}
knitr::opts_chunk$set(echo = TRUE)
```
## 0.Introducció

El següent projecte s'inclou dins l'assignatura 'Tipologia i cicle de vida de les dades' del programa del màster Ciència de Dades de la UOC.  

Integrants del projecte:
- Ana Marrodan Badell
- Mireia Solanich Ventura

## 1. Descripció del dataset. Perquè és important i quina pregunta/problema pretén respondre?

l'objecte del següent projecte cosisteix en predir quines de les següents bombes d'aigua són o no defectuoses.

A partir de les dades facilitades per Taarifa i el Ministeri d'Aigua de Tanzània, caldrà predir quines bombes són funcionals, quines necessiten algunes reparacions i quines no funcionen en absolut. Per a fer la classificació del funcionament dels pous caldrà fer-ne l'analisis a partir de les variables facilitades sobre quin tipus de bomba, quan es van instal·lar i com es gestiona.

El següent estudi permetrà coneixer i predir quins punts d'aigua fracassaran i permetrà millorar les operacions de manteniment i assegurar que l'aigua potable i neta estigui disponible per a les comunitats de Tanzània.


El projecte descrit forma part de la competició activa a a la plataforma "DrivenData.org" (DrivenData.org)

Per a realitzar els següent estudi es faciliten 4 fitxers 'csv':
- Submission format: El format per enviar les vostres prediccions
- Test set values: Les variables independents que necessiten prediccions
- Training set labels: La variable dependent (status_group) de cadascuna de les files dels valors del conjunt d'entrenament
- Training set values: Les variables independents del conjunt d'entrenament

Descripció dels camps:

Fitxers 'SubmissionFormat.csv' i 'training_set_lablels.csv' contenten els següents camps:
- **id**: Codi identificador de cada pou
- **status_group**: Estat del funcionament de cada pou

Fitxers 'test_set_values.csv' i 'training_set_lablels.csv' contenten els següents camps:
- **id**: Codi identificador de cada pou
- **amount_tsh**: Quantitat d'aigua disponible a cada pou (Total static head)
- **date_recorded**: Data en que s'ha creat el registre
- **funder**: Qui a financiat el pou
- **gps_height**:  altitud del pou GPS
- **installer**: Organitzacio que va instal·lar el pou
- **longitude**: Coordenada longitud GPS
- **latitude**: Coordenada latitud GPS
- **wpt_name**: Nom del punt d'aigua (si n'hi ha)
- **num_private**: Conca hidrogràfica
- **basin**: Localització conca hidrogràfica
- **subvillage**: Localització geogràfica
- **region**: Ubicació geogràfica de la regió
- **region_code**: Codi ubicació geogràfica de la regió
- **district_code**: Codi ubicació geogràfica del districte
- **lga**: Localització geogràfica
- **ward**: Localització geogràfica
- **population**: Població al voltant del pou
- **public_meeting**: cert / fals
- **recorded_by**: Grup que introdueix aquesta fila de dades
- **scheme_management**: Qui opera el punt d’aigua
- **scheme_name**: Qui opera el punt d’aigua
- **permit**: Si es permet el punt d'aigua
- **construction_year**: Any en què es va construir el punt d'aigua
- **extraction_type**: Tipus d’extracció que fa servir el punt d’aigua
- **extraction_type_group**: Tipus d’extracció que fa servir el punt d’aigua
- **extraction_type_class**: Tipus d’extracció que fa servir el punt d’aigua
- **management**: Com es gestiona el punt d’aigua
- **management_group**: Com es gestiona el punt d’aigua
- **payment**: Què costa l'aigua
- **payment_type**: El que costa l'aigua
- **water_quality**: Qualitat de l'aigua
- **quality_group**: Qualitat de l'aigua
- **quantity**: Quantitat d'aigua
- **quantity_group**: Quantitat d'aigua
- **source**: Font de l'aigua
- **source_type**: Font de l'aigua
- **source_class**: Font de l'aigua
- **waterpoint_type**: Tipus de punt d’aigua
- **waterpoint_type_group**: Tipus de punt d’aigua



# Carreguem els paquets R que utilitzarem

```{r message= FALSE, warning=FALSE}

library(ggplot2)
library(dplyr)
library(knitr)
library(caret)
library(rminer)
library(randomForest)

```

## 2. Integració i selecció de les dades d’interès a analitzar.

```{r echo=TRUE, message=FALSE, warning=FALSE}

water_pumps <- read.csv('data/training_set_values.csv', header = TRUE, 
                        sep = ',', stringsAsFactors = FALSE)
water_pumps_class <- read.csv('data/training_set_lablels.csv', 
                              header = TRUE, sep = ',', stringsAsFactors = FALSE)

water_pumps_complete <- water_pumps %>% inner_join(water_pumps_class, by = "id")

head(water_pumps,n=5)
head(water_pumps_class,n=5)
head(water_pumps_complete,n=5)
```

## 3. Neteja de les dades.
### 3.1. Les dades contenen zeros o elements buits? Com gestionaries aquests casos? + 4.1. Selecció dels grups de dades que es volen analitzar/comparar

En aquest apartat farem un primer anàlisi dels camps que ens permetrà comprobar la compleció de les dades així com descartar unes quantes dimensions de cara al nostre anàlisi final en base a la seva qualitat. 


```{r echo=TRUE, message=FALSE, warning=FALSE}
# Carreguem els paquets R que utilitzarem

#summary(water_pumps)
#summary(water_pumps_class)
summary(water_pumps_complete)
#lapply(water_pumps_complete, class)
```

Mirem únicament a quin tipus correspont a cada variable

```{r echo=TRUE, message=FALSE, warning=FALSE}

lapply(water_pumps_complete, class)
```

verifiquem la dimensió de les taules

```{r echo=TRUE, message=FALSE, warning=FALSE}

dim(water_pumps)
dim(water_pumps_class)
dim(water_pumps_complete)
```

renombrem la taula per a treballar amb ella

```{r echo=TRUE, message=FALSE, warning=FALSE}

water <- water_pumps_complete
```

convertim els camps 'string' en factors i verifiquem

```{r echo=TRUE, message=FALSE, warning=FALSE}

# factoritzar
cols<-c("date_recorded","funder","installer","wpt_name","basin","subvillage",
        "region","lga","ward","public_meeting","recorded_by",
        "scheme_management","scheme_name","permit","extraction_type",
        "extraction_type_group","extraction_type_class","management",
        "management_group","payment","payment_type","water_quality",
        "quality_group","quantity","quantity_group","source","source_type",
        "source_class","waterpoint_type","waterpoint_type_group")
for (i in cols){
  water[,i] <- as.factor(water[,i])
}


lapply(water, class)

```


comprovem el nombre de files sense NA i nombre de files amb NA

```{r echo=TRUE, message=FALSE, warning=FALSE}

(c.cases <- sum(complete.cases(water)) )

(na.cases <- nrow(water) - c.cases)
```

veiem que no hi ha cap fila amb valor NA.

comprobem quants camps estan buits i en aquest cas els subtituirem per NA, després en tornem a fer el recompte

```{r echo=TRUE, message=FALSE, warning=FALSE}

water[,][water[,] == ""] <- NA
kable(colSums(is.na(water)), col.names = c("NA Count") )

```


```{r echo=TRUE, message=FALSE, warning=FALSE}

(c.cases <- sum(complete.cases(water)) )
(na.cases <- nrow(water) - c.cases)
na.cases / nrow(water)
```

Tenim 27813 casos complets después de completar els valors de la cadena en blanc amb NA

31587 files amb NA

53,17% de las files tenen NA



## Analisis dels camps

Primer de tot renombrarem la columna 'id' ja que cada registre és únic
```{r echo=TRUE, message=FALSE, warning=FALSE}

rownames(water) <- water$id
water$id <- NULL
head(water, n=5)
```

anem a veure quants registres únics té cada camp

```{r message= FALSE, warning=FALSE}

# Valors unics: Per a quines variables tindria sentit un procés de discretizació?
apply(water,2, function(x) length(unique(x)))
```

A continuació analitzarem els camps, en algunes ocasions, podem comprovar que hi ha camps que son iguals o similar a altres. Amb aquest estudi pretenem veure quins camps poden ser descartats i ens permetra **reduirne la dimensionalitat**.

### amount_tsh[1]

```{r message= FALSE, warning=FALSE}

q_atsh <- count(water, amount_tsh) %>% mutate(perc = n/sum(n)*100) %>% 
  arrange(desc(perc))
head(q_atsh,n=5)

```

veiem que aproximadament el 70% dels registres son 0, però en el cas d'aqeust dataset, i donada la importàcia d'aquest camp els considerarem zeros significatius i els deixarem intactes


### date_recorded [2]

```{r message= FALSE, warning=FALSE}

q_date <- count(water, date_recorded) %>% mutate(perc = n/sum(n)*100) %>% 
  arrange(desc(perc))
head(q_date,n=5)

```

no hi ha cap registre que destaqui entre ells, segons la definició del camp podem descartar aquest camp ja que tan sols ens indica quan es va introduir el registre al dataset.


### funder[3]

```{r message= FALSE, warning=FALSE}

q_funder <- count(water, funder) %>% mutate(perc = n/sum(n)*100) %>% 
  arrange(desc(perc))
head(q_funder,n=5)

```

veiem que el 15,29% dels pous son fundats per part del Govern de Tanzania, a més veiem que un 6% dels registres són desconeguts. 
Aquest camp també el descartarem ja que només ens indica el fundador i no es preveu que tingui relació amb el funcionament de les bombes de bombeig


### gps_height[4]

```{r message= FALSE, warning=FALSE}

q_gpshe <- count(water, gps_height) %>% mutate(perc = n/sum(n)*100) %>% 
  arrange(desc(perc))
head(q_gpshe, n=5)

```

hem obtingut que el 34,4% dels registres són 0.
 

### installer[5]

```{r message= FALSE, warning=FALSE}

q_instal <- count(water, installer) %>% mutate(perc = n/sum(n)*100) %>% 
  arrange(desc(perc))
head(q_instal,n=5)

```

al igual que funder, també descartarem aquest camp, no aporta informació del funcionament del pous.


### longitude[6], latitude[7]

```{r message= FALSE, warning=FALSE}

q_longitude <- count(water, longitude) %>% mutate(perc = n/sum(n)*100) %>% 
  arrange(desc(perc))
head(q_longitude,n=5)

q_latitude <- count(water, latitude) %>% mutate(perc = n/sum(n)*100) %>% 
  arrange(desc(perc))
head(q_latitude,n=5)
```

Ubicació geografica dels pous/bombes, veiem que el 3% del registres son descartables, ja que aquestes coodenades estan ubicades al mar.


### wpt_name[8]

```{r message= FALSE, warning=FALSE}

q_wpt <- count(water, wpt_name) %>% mutate(perc = n/sum(n)*100) %>% 
  arrange(desc(perc))
head(q_wpt,n=5)

```

camp descartat.

### num_private[9]

```{r message= FALSE, warning=FALSE}

q_priv <- count(water, num_private) %>% mutate(perc = n/sum(n)*100) %>% 
  arrange(desc(perc))
head(q_priv,n=5)

```

camp descartat, el 98,7% dels registres són 0

### basin[10], subvillage[11]

```{r message= FALSE, warning=FALSE}

q_basin <- count(water, basin) %>% mutate(perc = n/sum(n)*100) %>% 
  arrange(desc(perc))
q_basin


q_subvillage <- count(water, subvillage) %>% mutate(perc = n/sum(n)*100) %>% 
  arrange(desc(perc))
head(q_subvillage, n=5)

```

Camps descartats, és informació geogràfica (que ja tenim en altres camps) amb molt alta granularitat. 


### region[12], region_code[13], district_code[14]

```{r message= FALSE, warning=FALSE}

q_region <- count(water, region) %>% mutate(perc = n/sum(n)*100) %>% 
  arrange(desc(perc))
q_region


q_reg_code <- count(water, region_code) %>% mutate(perc = n/sum(n)*100) %>% 
  arrange(desc(perc))
q_reg_code

q_district_code <- count(water, district_code) %>% 
  mutate(perc = n/sum(n)*100) %>% arrange(desc(perc))
q_district_code
```

Camps d'informació geogràfica que reduïrem a 2 per evitar la redundància.

### lga[15], ward[16]

```{r message= FALSE, warning=FALSE}

q_lga <- count(water, lga) %>% mutate(perc = n/sum(n)*100) %>% 
  arrange(desc(perc))
head(q_lga,n=5)

q_ward <- count(water, ward) %>% mutate(perc = n/sum(n)*100) %>% 
  arrange(desc(perc))
head(q_ward,n=5)

```

Camps descartats, informació que aporten tan sols és geogràfica

### population[17]

```{r message= FALSE, warning=FALSE}

q_population <- count(water, population) %>% mutate(perc = n/sum(n)*100) %>% 
  arrange(desc(perc))
head(q_population,n=5)

```

veiem que aproximadament el 36% dels registres son 0


### public meeting[18]

```{r message= FALSE, warning=FALSE}

q_public <- count(water,public_meeting) %>% mutate(perc = n/sum(n)*100) %>% 
  arrange(desc(perc))
q_public
```

camp descartat.


### recorded_by[19]

```{r message= FALSE, warning=FALSE}

q_record <- count(water,recorded_by) %>% mutate(perc = n/sum(n)*100) %>% 
  arrange(desc(perc))
q_record
```

No aporta informació diferent entre registres.


### scheme_management[20], scheme_name[21]

```{r message= FALSE, warning=FALSE}

q_sch_manag <- count(water,scheme_management) %>% 
  mutate(perc = n/sum(n)*100) %>% arrange(desc(perc))
q_sch_manag

q_sch_name <- count(water,scheme_name) %>% mutate(perc = n/sum(n)*100) %>% 
  arrange(desc(perc))
head(q_sch_name,n=5)
```

Camps descartats, més endevant veurem que la informació que aporten és igual a 'management'


### permit[22]

```{r message= FALSE, warning=FALSE}

q_permit <- count(water,permit) %>% mutate(perc = n/sum(n)*100) %>% 
  arrange(desc(perc))
q_permit
```

Camp descartat


### construction_year[23]

```{r message= FALSE, warning=FALSE}

q_const <- count(water,construction_year) %>% mutate(perc = n/sum(n)*100) %>% 
  arrange(desc(perc))
head(q_const,n=5)
```

el 35% dels registres son 0. Aquests 0 no tenen sentit per les característiques del camp i són equivalents a un NA. Com que el nostre dataset és gran, eliminarem les rows que tinguin 0 en aquest camp. A més, més endavant aquest camp ens



veiem que hi ha parelles de camps que donen informació similar o redundant per tant, ara analitzarem a veure si podem reduir en alguns camps, també en calcularem el seu percentatge en la mostra

### extraction_type[24], extraction_type_group[25], extraction_type_class[26]

```{r message= FALSE, warning=FALSE}

# Valors unics
apply(water[,c(24,25,26)],2, function(x) length(unique(x)))
```


```{r echo=TRUE, message=FALSE, warning=FALSE}

q_extraction <- count(water,extraction_type, extraction_type_group, 
                      extraction_type_class) %>% mutate(perc = n/sum(n)*100) %>% 
  arrange(desc(perc))
head(q_extraction,n=5)


q_extraction_v1 <- count(water,extraction_type_class,extraction_type_group,
                         extraction_type) %>% mutate(perc = n/sum(n)*100) %>% arrange(desc(extraction_type_class,extraction_type_group))
head(q_extraction_v1,n=5)


q_extraction_v2 <- count(water, extraction_type_group, 
                         extraction_type_class) %>% 
  mutate(perc = n/sum(n)*100) %>% arrange(desc(perc))
head(q_extraction_v2,n=5)

q_extraction_v3 <- count(water, extraction_type_class, extraction_type_group) %>% 
  mutate(perc = n/sum(n)*100) %>% arrange(desc(perc))
head(q_extraction_v3,n=5)
```

ens quedarem amb el camp **extraction_type_group**


### management[27], management_group[28]

```{r message= FALSE, warning=FALSE}

# Valors unics
apply(water[,c(27,28)],2, function(x) length(unique(x)))
```

```{r message= FALSE, warning=FALSE}

q_management <- count(water,management, management_group) %>% 
  mutate(perc = n/sum(n)*100) %>% arrange(desc(perc))
q_management


q_management_v1 <- count(water,management_group, management) %>% 
  mutate(perc = n/sum(n)*100) %>% arrange(desc(management_group))
q_management_v1


q_management_v2 <- count(water,management_group, management, scheme_management, 
                         scheme_name) %>% mutate(perc = n/sum(n)*100) %>% 
  arrange(desc(management_group))
head(q_management_v2,n=5)
```

ens quedarem amb el camp **management** conté més informació


### payment[29], payment_type[30]

```{r message= FALSE, warning=FALSE}

# Valors unics
apply(water[,c(29,30)],2, function(x) length(unique(x)))
```

```{r message= FALSE, warning=FALSE}

q_payment <- count(water,payment, payment_type) %>% 
  mutate(perc = n/sum(n)*100) %>% arrange(desc(perc))
q_payment
```

veiem que contenen els mateixos registres, es indiferent el camp escollit, en aquest cas seleccionem **payment**


### water_quality[31], quality_group[32]

```{r message= FALSE, warning=FALSE}

# Valors unics
apply(water[,c(31,32)],2, function(x) length(unique(x)))
```

```{r message= FALSE, warning=FALSE}

q_quality <- count(water,water_quality, quality_group) %>% 
  mutate(perc = n/sum(n)*100) %>% arrange(desc(perc))
q_quality
```

seleccionem: **quality_group**


### water_quality[33], quality_group[34]

```{r message= FALSE, warning=FALSE}

# Valors unics
apply(water[,c(33,34)],2, function(x) length(unique(x)))
```

```{r message= FALSE, warning=FALSE}

q_quantity <- count(water,quantity, quantity_group) %>% 
  mutate(perc = n/sum(n)*100) %>% arrange(desc(perc))
q_quantity
```

veiem que contenen els mateixos registres, es indiferent el camp escollit, en aquest cas seleccionem **quantity_group**


## source[35], source_type[36], source_class[37]

```{r message= FALSE, warning=FALSE}

# Valors unics
apply(water[,c(35,36,37)],2, function(x) length(unique(x)))
```

```{r message= FALSE, warning=FALSE}

q_source <- count(water,source, source_type, source_class) %>% 
  mutate(perc = n/sum(n)*100) %>% arrange(desc(perc))
q_source


q_source_v1 <- count(water,source_class, source_type, source) %>% 
  mutate(perc = n/sum(n)*100) %>% arrange(desc(source_class))
q_source_v1

```

 en aquest cas seleccionem **source**

## waterpoint_type[38], waterpoint_type_group[39]

```{r message= FALSE, warning=FALSE}

# Valors unics
apply(water[,c(38,39)],2, function(x) length(unique(x)))
```

```{r message= FALSE, warning=FALSE}

q_waterpoint <- count(water, waterpoint_type, waterpoint_type_group) %>% 
  mutate(perc = n/sum(n)*100) %>% arrange(desc(perc))
q_waterpoint

```
seleccionem **waterpoint_type**



aixi doncs els camps seleccionats seran:

```{r echo=TRUE, message=FALSE, warning=FALSE}

water_select <- select(water, status_group, amount_tsh,
                    region_code, district_code
                    , population, construction_year, extraction_type_group, 
                    management, payment, quality_group, quantity_group, source, 
                    waterpoint_type)

water_net <- subset(water_select, construction_year >0 )

write.csv(water_net,"data\\trainig_set_CLEAN.csv", row.names = FALSE)

head(water_net, 10)
```

### 3.2. Identificació i tractament de valors extrems. + 4.1. Selecció dels grups de dades que es volen analitzar/comparar (planificació dels anàlisis a aplicar). + 4.1. Selecció dels grups de dades que es volen analitzar/comparar (planificació dels anàlisis a aplicar).


#### Variables quantitatives
Continuarem l'anàlisi graficant els camps. L'objectiu és detectar valors extrems i conèixer les distribucions de les nostres dades respecte del status de les bombes. 

```{r pa7}
t <- water_net

sub1 <- subset(t, amount_tsh > 0  & amount_tsh < 1000)
ggplot(sub1, aes(x=amount_tsh, y=status_group)) + geom_boxplot()

sub2 <- subset(t, population >0 & population < 200)
ggplot(sub2, aes(x=population, y=status_group)) + geom_boxplot()

sub3 <- subset(t, population >0 & population < 200 & amount_tsh > 0  & 
                 amount_tsh < 1000)
ggplot(sub3,aes(amount_tsh, population)) + geom_smooth(method='lm')

sub4 <- subset(t, construction_year > 0)
ggplot(sub4, aes(x=construction_year, y=status_group)) + geom_boxplot()



```



```{r pa71}

sub1 <- subset(t, amount_tsh == 0)
table(sub1$status_group)
```

```{r pa72}

sub2 <- subset(t, amount_tsh > 0  & amount_tsh < 1000)
table(sub2$status_group)
```

```{r pa73}

sub3 <- subset(t, amount_tsh > 1000)
table(sub3$status_group)

```

```{r pa74}
sub2 <- subset(t, population ==0)
table(sub2$status_group)
```

```{r pa75}
sub2 <- subset(t, population >0 & population < 200)
table(sub2$status_group)
```

```{r pa76}
sub2 <- subset(t, population > 200)
table(sub2$status_group)
```
Podem Veure que aquests dos camps presenten un comportament similar marcat a trams, és més, en el tram central semblen presentar correlació. Observem dues coses:

* El camp amount_ths te molt valors 0 o porpers a 0. Al tractar-se d'una mesura de cabal podria ser que aquelles bombes estiguessin desactivades en el moment de presa del registre. De moment tractarem aquesta dada com a vàlida però tindrem això en compte per anàlisis posteriors.

* Té sentit que la correlació que presenten els camps no es mantingui pels valors extrems del bigoti superior dels valors de població, doncs és d'esperar que cada bomba presenti un limit de cabal i al incrementar la població el que succeeixi és que incrementi el nombre de bombes. 

De moment aparquem l'anàlisi aquí i el redrendrem al punt 4.3.

#### Variables qualitatives

Pel que fa a les variables qualitatives veiem el següent: 



```{r pa8, echo=TRUE}

t %>%
    group_by(payment, status_group) %>%
    summarise(percentage = n()) %>%
    mutate(percentage = percentage / sum(percentage)) %>%
    ggplot(aes(x = payment, y = percentage, fill = status_group)) + 
    geom_bar(stat = "identity", position = "stack")+ theme(axis.text.x = element_text(angle = 90))

t %>%
    group_by(payment, status_group) %>%
    summarise(percentage = n()) %>%
    mutate(percentage = percentage / sum(percentage)) %>%
    ggplot(aes(x = payment, y = percentage, fill = status_group)) + 
    geom_bar(stat = "identity", position = "stack")+ theme(axis.text.x = element_text(angle = 90))
    
t %>%
    group_by(quality_group, status_group) %>%
    summarise(percentage = n()) %>%
    mutate(percentage = percentage / sum(percentage)) %>%
    ggplot(aes(x = quality_group, y = percentage, fill = status_group)) + 
    geom_bar(stat = "identity", position = "stack") + theme(axis.text.x = element_text(angle = 90))

t %>%
    group_by(source, status_group) %>%
    summarise(percentage = n()) %>%
    mutate(percentage = percentage / sum(percentage)) %>%
    ggplot(aes(x = source, y = percentage, fill = status_group)) + 
    geom_bar(stat = "identity", position = "stack")+ theme(axis.text.x = element_text(angle = 90))

t %>%
    group_by(waterpoint_type, status_group) %>%
    summarise(percentage = n()) %>%
    mutate(percentage = percentage / sum(percentage)) %>%
    ggplot(aes(x = waterpoint_type, y = percentage, fill = status_group)) + 
    geom_bar(stat = "identity", position = "stack")+ theme(axis.text.x = element_text(angle = 90))

t %>%
    group_by(management, status_group) %>%
    summarise(percentage = n()) %>%
    mutate(percentage = percentage / sum(percentage)) %>%
    ggplot(aes(x = management, y = percentage, fill = status_group)) + 
    geom_bar(stat = "identity", position = "stack")+ theme(axis.text.x = element_text(angle = 90))

```

#### 4.2 Comprovació de la normalitat i homogeneïtat de la variància

```{r message= FALSE, warning=FALSE}

#install.packages("DescTools")
library(car)
library(DescTools)
```


##### comprovació de la normalitat

Mètode Kolmogorov-Smirnov

```{r echo=TRUE, message=FALSE, warning=FALSE}

ks.test(water_net$amount_tsh, pnorm, mean(water_net$amount_tsh), 
        sd(water_net$amount_tsh))
ks.test(water_net$population, pnorm, mean(water_net$population), 
        sd(water_net$population))
ks.test(water_net$construction_year, pnorm, mean(water_net$construction_year), sd(water_net$construction_year))
```
segons el metode Kolmogorov-Smirnov, per els camps "amount_tsh", "population", "construction_year", no es compleix es rebutja la  hipòtesi nul·la


Mètode Shapiro-Wilk

```{r echo=TRUE, message=FALSE, warning=FALSE}

shapiro.test(water_net$amount_tsh[0:5000])
shapiro.test(water_net$population[0:5000])
shapiro.test(water_net$construction_year[0:5000])

```
Segons veiem també que per el metode Shapiro-Wilk, aplicat a als 5000 primer registes deguts a la limitació de la funció,  també es rebutja la hipòtesi nul·la.


De totes maneres com que el nombre de registres és molt gran, podem aplicar el teorema central del límit, podem considerar que les dades tendeixen a seguir una distribució normal

El teorema central del límit: a mesura que augmenta la mida de la mostra , la distribució de la mitjana de la mostra s’assembla cada vegada més a una distribució
normal amb una (vertadera) mitjana de població i variància .

##### comprovació de l’homoscedasticitat

Mètode Shapiro-Wilk

```{r echo=TRUE, message=FALSE, warning=FALSE}

leveneTest(amount_tsh ~ status_group, data = water_net)
leveneTest(population ~ status_group, data = water_net)
leveneTest(construction_year ~ status_group, data = water_net)
```

Es rebutja la hipotesi nul·la d’homoscedasticitat


```{r echo=TRUE, message=FALSE, warning=FALSE}

fligner.test(amount_tsh ~ status_group, data = water_net)
fligner.test(population ~ status_group, data = water_net)
fligner.test(construction_year ~ status_group, data = water_net)
```




```{r echo=TRUE, message=FALSE, warning=FALSE}

res.aov_v1 <- aov(amount_tsh ~ status_group, data = water_net)
res.aov_v2 <- aov(population ~ status_group, data = water_net)
res.aov_v3 <- aov(construction_year ~ status_group, data = water_net)
summary(res.aov_v1)
summary(res.aov_v2)
summary(res.aov_v3)
```

### 4.3. Aplicació de proves estadístiques per comparar els grups de dades. En funció de les dades i de l’objectiu de l’estudi, aplicar proves de contrast d’hipòtesis, correlacions, regressions, etc. Aplicar almenys tres mètodes d’anàlisi diferents.

#### Correlació Població & Amount TSH

En els apartats anteriors, quan miràvem els valors extrems ens hem trobat que hi havia un parell de variables numèriques que valia la pena estudiar més ja que semblaven presentar un comportament similar en alguns trams: la població i l'amount_tsh. Ambdues variables presenten molts 0 i també uns valors extrems força alts.

Amount tsh és particularment interessant doncs al ser una mena de mesura de cabal té una gran rellevància i no obstant presenta una gran proporció de 0s que fan difícil treballar-hi, doncs desplacen enormement mesures com la mitjana. Si els deixem de banda tenim que:

```{r pa900, echo=TRUE}
test <- subset(t, amount_tsh > 0)
quantile(test$amount_tsh)
```
Pel que fa a la població tenim el següent:
```{r pa901, echo=TRUE}
quantile(t$population)
```
Ara podem testar la correlació d'aquestes dues variables. Farem servir el 4t percentil com a referència per partir la mostra doncs el que volem és gràficament contrastar la correlació entre aquestes dues variables als dos trams de dades que es generen quan filtrem per aquest llindar que hem escollit: 
```{r pa9, echo=TRUE}
sub1 <- subset(t, population < 200 & amount_tsh > 0  & amount_tsh < 600)
ggplot(sub1,aes(amount_tsh, population)) + geom_smooth(method='lm')

res <- cor.test(sub1$population, sub1$amount_tsh, 
                    method = "pearson")
res
```
Veiem al primer tram, on hem establer que: population < 200 & amount_tsh > 0  & amount_tsh < 600 tenim que el p valor per la correlació és molt menor al nivell de significació 0.05 per tant podem rebutjar la hipòtesi nul·la i considerar que les vaiables estan correlacionades. 

```{r pa911, echo=TRUE}
sub2 <- subset(t, population > 200 & amount_tsh > 0  & amount_tsh > 600)
ggplot(sub2,aes(amount_tsh, population)) + geom_smooth(method='lm')

res1 <- cor.test(sub2$population, sub2$amount_tsh, 
                    method = "pearson")
res1
```
En canvi, el següent tram de les dades on population > 200 & amount_tsh > 0  & amount_tsh > 600, ja nomès pel gràfic podem veure com la correlació es perd tal i com confirma un p-valor de 0.72.

#### Random Forest

Ara que sabem que aquests dos trams de dades es comporten diferent, anem a intentar fer un anàlisi predictiu entrenant un model random forest de dues manetres diferents: 

 * 1 - Tota la mostra sencera
 * 2 - La mostra escindida en dos trams utilitzant el filtre que hem establert a l'anàlisi anterior. 

```{r pa92, echo=TRUE}
# sense escindir la mostra

## ens assegurem que status_group esta correctament classificada:
t$status_group <-as.factor(t$status_group)

## dividim la mostra:
h<-holdout(t$status_group,ratio=2/3,mode="stratified")
data_train<-t[h$tr,]
data_test<-t[h$ts,]

## entrenem el model
m <- randomForest(status_group~., data = data_train)

## realitzem la predicció
prediction_se <- predict(m, data_test, type = "class")

## comprobem la bondat de l'ajsut: 
confusionMatrix(prediction_se, data_test$status_group)
```
Veiem que la curesa que obtenim, del 80.7% no està del tot malament però té molt espai de millora, especialment en la sensibilitat detectant bombes funcionals que necessiten reparació (el grup més abundant i pitjor classificat).

Ara provem amb la escisió: 
```{r pa93, echo=TRUE}
t2 <- t
t2_1 <- subset(t2, population >= 215 & amount_tsh >= 600 )
t2_2 <- subset(t2, population < 215 & amount_tsh < 600 )
h1 <-holdout(t2_1$status_group,ratio=2/3,mode="stratified")
data_train1<-t2_1[h1$tr,]
data_test1<-t2_1[h1$ts,]
m1 <- randomForest(status_group~., data = data_train1)

h2 <-holdout(t2_2$status_group,ratio=2/3,mode="stratified")
data_train2<-t2_2[h2$tr,]
data_test2<-t2_2[h2$ts,]
m2 <- randomForest(status_group~., data = data_train2)
data_test12 <- rbind(data_test1, data_test2)

predictions1 <- predict(m1, data_test1, type = "class")
predictions2 <- predict(m2, data_test2, type = "class")

predictions <- rbind(predictions1, predictions2)
data_test <- rbind(data_test1, data_test2)



confusionMatrix(predictions1, data_test1$status_group)
```
```{r pa931, echo=TRUE}
confusionMatrix(predictions2, data_test2$status_group)
```

#### Contrast d'Hipòtesis

En aquest cas examinarem la relació entre l'any de cosntrucció i l'estatus de la bomba. En concret testarem la hipòtesi de que la mitjada de l'any de cosntrucció per les bomes funcionals és més elevada (són més noves) que les no-funcionals. Farem l'anàlisi tenint en consideració un nivell de significància 0.05:

H0:$\mu_{functional}-\mu_{non functional}=0$
Ha:$\mu_{functional}-\mu_{non functional}>0$ 

```{r pa91, echo=TRUE}
#escindim la mostra entre f(funcional) i m (non functional)
tf <- t[t$status_group == "functional",]
tm <- t[t$status_group == "non functional",]

#calculem el tamany de les dues mostres
nf <- nrow(tf)
nm <- nrow(tm)

#observem aquests valors
print(c(nf, nm))



#mitjanes mostrals
xf <- sum(tf$construction_year)/nf
xm <- sum(tm$construction_year)/nm
print(c(xf, xm))

#desviacions tipiques mostrals
dif_xf <- sapply(tf$construction_year, function(x) (x-xf)**2)
dif_xm <- sapply(tm$construction_year, function(x) (x-xm)**2)
sf <- sqrt(sum(dif_xf)/(nf-1))
sm <- sqrt(sum(dif_xm)/(nm-1))

#estadístic de contrast

s_fm <- sqrt(sf**2/nf+sm**2/nm)
z_fm <- (xf-xm)/s_fm

#p- valor
p_val_fm <- 2*pnorm(-abs(z_fm))
p_val_fm

```

El valor p és menor que el nivell de significància lo qual ens permet rebutjar la hipòtesi nula. 

## 5. Representació dels resultats a partir de taules i gràfiques.

Les taules de confusió del model random forest es poden trobar a l'apartat 4.3. 

```{r gr1, echo=TRUE}
ggplot(sub2,aes(amount_tsh, population)) + geom_smooth(method='lm')
```

```{r gr3, echo=TRUE}
boxplot(construction_year ~ status_group, data = t, varwidth = TRUE, 
        log = "y", las = 1)
```

## 6. Resolució del problema. A partir dels resultats obtinguts, quines són les conclusions? Els resultats permeten respondre al problema?

Partíem d'un dataset molt complert, on el gruix de treball de neteja ha residit en reduïr-ne la dimensionalitat per tal d'adherir-nos a criteris de rellevància, reduïr la redundància d'alguns camps i simplificar l'anàlisi. 

Pel que fa a l'anàlisi hem pogut confirmar amb un contrast d'hipòtesi que mitjana de l'any de construcció de les bombes que funcionen és major que el de les bombes que no funcionen. Això ens diu una cosa que intuïtivament té sentit, que les bombes més velles tenen més tendència a deixar de funcionar. 

Més interessant encara, hem trobat que en dos dels camps, el camp població i el camp amount_tsh, tenen un comportament que varia per trams. Després de comprobar la correlació que presenten en el tram de population < 200 & amount_tsh > 0  & amount_tsh < 600, hem provat d'entrenar un model Random Forest amb el dataset sencer o bé escindint pels trams establerts per l'anàlisi anterior i el que hem trobat és que en el cas del model entrenat amb el dataset sencer té una curesa del 80% versus els dos models entrenats amb el dataset escindit, que han obtingut una curesa lleugerament superior (vora el 82%) en ambdos casos.  


## Referències

[Data Driven Pump it Up: Data Mining the Water Table] : https://www.drivendata.org/competitions/7/pump-it-up-data-mining-the-water-table/

[Taarifa] : http://taarifa.org/

[Tanzanian Ministry of Water] : https://www.maji.go.tz/

[MCA analysis in R] : http://www.gastonsanchez.com/visually-enforced/how-to/2012/10/13/MCA-in-R/

[maps] : https://www.littlemissdata.com/blog/maps

[randomForest] : https://rstudio-pubs-static.s3.amazonaws.com/245066_f7b5962e8ab84594829b84f06ced39b6.html


## Glossari

VWC = Village water committee
WUA = water users association
WUG = water users group

## Taula de contribucions


| Apartat     | Contributors           |
| ------------- |:-------------:| 
|1 |AM i MS|
| 2|AM i MS|
| 3|AM i MS|
| 4|AM i MS|
| 5|AM i MS|
| 6|AM i MS|
| 7|AM i MS|
